da: Motortype: Børstet DC; Børsteløs DC; Andet
pt-PT: Tipo de motor: DC com escovas; DC sem escovas; Outro
ja: モータータイプ: ブラシ付きDC; ブラシレスDC; その他
fi: Moottorin tyyppi: Hiiliharjallinen DC; Hiilihajaton DC; Muu
tr: Motor tipi: Fırçalı DC; Fırçasız DC; Diğer
pl: Typ silnika: DC szczotkowy; DC bezszczotkowy; Inne
fr: Type de moteur: CC à balais; CC sans balais; Autre
sk-SK: Typ motora: Jednosmerný s kefkami; Jednosmerný bezkefový; Iné
nl: Motortype: DC met borstels; Borstelloze DC; Andere
ro-RO: Tip de motor: DC cu perii; DC fără perii; Altele
nb: Motortype: Børstet DC; Børsteløs DC; Annet
pt-BR: Tipo de motor: DC com escovas; DC sem escovas; Outro
ru: Тип мотора: Коллекторный постоянного тока; Бесколлекторный постоянного тока; Другой
vi: Loại động cơ: DC có chổi; DC không chổi; Khác
hr-HR: Tip motora: DC s četkicama; DC bez četkica; Ostalo
th: ประเภทมอเตอร์: มอเตอร์ไฟตรงแบบแปรงถ่าน; มอเตอร์ไฟตรงไร้แปรงถ่าน; อื่นๆ
hu: Motor típusa: Kefés egyenáramú; Kefe nélküli egyenáramú; Egyéb
it: Tipo di motore: CC con spazzole; CC senza spazzole; Altro
en: Motor type: Brushed DC; Brushless DC; Other
ko: 모터 유형: 브러시드 DC; 브러시리스 DC; 기타
sl-SI: Tip motorja: Ščetkasti DC; Brezzščetkasti DC; Drugo
el: Τύπος μοτέρ: Συνεχούς ρεύματος με ψήκτρες; Συνεχούς ρεύματος χωρίς ψήκτρες; Άλλο
cs: Typ motoru: Kartáčový stejnosměrný; Bezkartáčový stejnosměrný; Jiné
bg-BG: Тип двигател: Четков постояннотоков; Безчетков постояннотоков; Други
zh-TW: 馬達類型: 有刷直流; 無刷直流; 其他
de: Motortyp: Gleichstrommotor mit Bürsten; Bürstenloser Gleichstrommotor; Sonstiges
es: Tipo de motor: CC con escobillas; CC sin escobillas; Otros
sv: Motortyp: Borstad DC; Borstlös DC; Övrigt
lt-LT: Variklio tipas: Nuolatinės srovės su šepetėliais; Nuolatinės srovės be šepetėlių; Kita
zh-CN: 马达类型: 有刷直流; 无刷直流; 其他